Pedro Henrique Amaral Menezes

Núcleo C78, nº 45

Bairro Aços Finos Piratini – Charqueadas/RS

Tel.: (051) 9162-1296

E-Mail: pedrohenrique88@gmail.com

Brasileiro Solteiro 27 anos

ÁREA DE ATUAÇÃO

Gestão de Manutenção/Produção

RESUMO DE QUALIFICAÇÕES

Experiência de 6 anos na área de manutenção, atuando principalmente na gestão do departamento, bem como planejamento e controle de atividades e manutenções preventivas, preditivas e corretivas em equipamentos de usinagem, forjaria, tratamento térmico e injeção de plásticos e metais, além de manutenção predial e de instalações de energia elétrica, água gelada e ar comprimido. Como última experiência Supervisor de Manutenção na Forjas Taurus, coordenando equipe multidisciplinar composta por 38 técnicos. Atualmente cursando MBE em Engenharia de Manutenção (ULBRA). Pós-Graduado em Engenharia de Produção, com especialização em Gestão da Produção (UFRGS). Graduado no Curso Superior de Tecnologia em Automação Industrial pela Faculdade de Tecnologia SENAI Porto Alegre. Formado no Curso Técnico em Eletromecânica pela Escola Técnica Cenecista Carolino Euzébio Nunes. Inglês fluente e espanhol de nível intermediário, tendo residido no exterior por três meses, em Fredrikstad (Noruega).

HISTÓRICO PROFISSIONAL

02/2012 - 04/2015 Supervisor de Manutenção - Forjas Taurus

Principais Atividades: Gestão do departamento de manutenção, com foco em melhorias tecnológicas e redução de custos com manutenção; Implementação e avaliação de manutenções preditivas, preventivas e corretivas; Planejamento e controle de Budget e investimentos do departamento de manutenção; Gestão de projetos de transferência e instalações de novas linhas entre unidades fabris (Rede elétrica, água e ar comprimido); Análise de ocorrências, tipo de serviços executados, mão de obra, tempo de parada de equipamentos e performance dos serviços de manutenção, formando embasamento para tomada de decisões; Aplicação e controle de indicadores MTBF, MTTR e Disponiobilidade; Aplicação de ferramentas de qualidade na análise de problemas (Ishikawa, 5Why, Brainstorming, Kaizen, PDCA).

08/2009 - 01/2012 Analista de Manutenção - Forjas Taurus

Principais Atividades: Planejamento e controle das manutenções, controle de materiais, estoque e mão-de-obra, desenvolvimento de fornecedores para prestação de serviços e suprimentos na área de manutenção, análise de custos de manutenção e desenvolvimento de novas tecnologias para implementação nas máquinas e equipamentos da planta fabril.

07/2008 – 12/2008 Sindus Andritz – Estagiário Engenharia de Manutenção

Principais atividades: Apoio na manutenção corretiva e preventiva de painéis de comando, programação de CLP, auxilio em serviços para substituição de motores, bombas e válvulas em malhas de controle e linhas de instrumentação; Controle de materiais de estoque, auxílio no planejamento e controle das manutenções, levantamento de dados, indicadores e emissão de relatórios.

FORMAÇÃO ACADÊMICA

- MBE em Engenharia de Manutenção Universidade Luterana do Brasil (2014/2015)
- Pós Graduação em Engenharia de Produção, Especialização em Gestão da Produção – UFRGS (2012/2013)
- Graduação em Tecnólogo em Automação Industrial Faculdade de Tecnologia SENAI Porto Alegre (2008/2011)
- Técnico em Eletromecânica Escola Técnia Cenecista Carolino Euzébio Nunes (2006/2007)
- Profissionalizante em Processos Siderúrgicos EEP SENAI Visconde de Mauá (2006/2007)
- **Projeto Kaizen** CMC Lean (2014)
- MDI Gerenciamento de Melhoria Diária Forjas Taurus (2014)
- Princípios Lean e Mapa de Fluxo de Valor UFRGS (2013)
- Liderança Lean UFRGS (2013)
- Gestão de Ativos de Manutenção NN Treinamentos (2012)
- Workshop Paradas de Manutenção NN Treinamentos (2012)
- NR 12 Segurança no Trabalho em Máquinas e Equipamentos, Gestão e Implementação – NN Treinamentos (2012)
- NR 10 Segurança em Instalações e Serviços com Eletricidade MDS (2012)
- NR 5 Comissão Interna de Prevenção de Acidentes ASOS (2012)
- Indicadores de Desempenho AGQ Associação Gaúcha para a Qualidade (2012)
- Planejamento e Controle de Manutenção ABRAMAN (2011)
- Auditor Interno ISO 9001:2008 Forjas Taurus (2011)
- Microsoft Excel Avançado SENAC (2010)
- Gestão de Ativos de Manutenção NN Treinamentos (2012)

REFERÊNCIAS

- Sandro Raupp (51-8950-8020) Gerente de Produção (Forjas Taurus)
- Cristiano Macedo (51-9366-9599) Gerente de Engenharia (Forjas Taurus)